臺灣臺南地方法院刑事判決
110年度訴字第533號
公  訴  人  臺灣臺南地方檢察署檢察官
被      告  陳欣妤



選任辯護人  鄭鴻威律師
被      告  邱勝翔


                    居臺南市○區○○街00巷0號0樓        選任辯護人  江信賢律師
            蔡麗珠律師
            鄭安妤律師
上列被告因違反毒品危害防制條例案件，經檢察官提起公訴（10
9年度偵字第21592號、第21593號、110年度偵字第3677號），本
院判決如下：
    主  文
陳欣妤犯如附表編號一至四所示之罪，各處如附表編號一至四所
示之刑及沒收。所處有期徒刑部分應執行有期徒刑貳年；所處拘
役部分應執行拘役伍拾日，如易科罰金，以新臺幣壹仟元折算壹
日。均緩刑伍年，緩刑期間付保護管束，並應於本判決確定之日
起壹年內向指定之政府機關、政府機構、行政法人、社區或其他
符合公益目的之機構或團體，提供壹佰貳拾小時之義務勞務。沒
收部分併執行之。
邱勝翔犯如附表編號一至六所示之罪，各處如附表編號一至六所
示之刑及沒收。應執行有期徒刑柒年拾月。沒收部分併執行之。
    事  實
一、陳欣妤、邱勝翔均明知大麻係毒品危害防制條例第2條第2項
    第2款所列管之第二級毒品，依法不得栽種、持有、販賣，
    竟分別於下列時、地為各行為：
　㈠陳欣妤、邱勝翔共同基於販賣第二級毒品大麻以營利之犯意
    聯絡，於民國108年10月間某日，邱勝翔先以蘋果廠牌黑色
    行動電話1支（搭配門號0000000000號SIM卡1張）內通訊軟
    體Telegram與陳欣妤聯繫販賣大麻事宜，陳欣妤再以通訊軟
    體Wickr Me暱稱「陳箴」與林錦鴻聯繫，談定以新臺幣（下
    同）10萬元販賣第二級毒品大麻100公克後，邱勝翔旋將大
    麻送至臺南市○○區○○里○○00號（即高速公路局新營服務區）
    交予林錦鴻，林錦鴻則將10萬元交予邱勝翔。
　㈡陳欣妤、邱勝翔共同基於販賣第二級毒品大麻以營利之犯意
    聯絡，於108年11月9日某時許，邱勝翔先以蘋果廠牌黑色行
    動電話1支（搭配門號0000000000號SIM卡1張）內通訊軟體T
    elegram與陳欣妤聯繫販賣大麻事宜，簡佳珍再透過林錦鴻
    與陳欣妤聯繫，談定以6千元購買第二級毒品大麻5公克，並
    於同日依指示匯款6千元至陳欣妤之中國信託銀行帳號000-0
    00000000000號帳戶內，陳欣妤則在臺南市東區榮譽街附近
    國小將6千元交予邱勝翔，嗣由邱勝翔於108年11月11日晚間
    9時57分許，在址設東區榮譽街86號7-ELEVEN榮譽門市，以
    店到店方式寄大麻至7-ELEVEN科博館門市，簡佳珍於同年月
    13日下午1時9分許，前往上開門市領取裝有大麻之包裹。　
  ㈢邱勝翔基於販賣第二級毒品大麻以營利之犯意，於109年1、2
    月間，以蘋果廠牌黑色行動電話1支（搭配門號0000000000
    號SIM卡1張）內通訊軟體Telegram與陳欣妤聯繫販賣大麻事
    宜後，在臺南市大同路2段之巷內，販賣第二級毒品大麻5公
    克予陳欣妤，並得款6千元，陳欣妤則基於持有第二級毒品
    大麻之犯意，自斯時起持有第二級毒品大麻，嗣經警於109
    年11月17日下午5時42分許，在陳欣妤位在臺南市○○區○○路0
    段000號之居處，扣得上開第二級毒品大麻1包（驗餘淨重0.
    7534公克）。
  ㈣邱勝翔基於販賣第二級毒品大麻以營利之犯意，於109年10月
    間，以蘋果廠牌黑色行動電話1支（搭配門號0000000000號S
    IM卡1張）內通訊軟體Telegram與陳欣妤聯繫販賣大麻事宜
    後，在臺南市大同路2段之巷內，販賣第二級毒品大麻（數
    量不詳）予陳欣妤，並得款3千2百元，陳欣妤則基於持有第
    二級毒品大麻之犯意，自斯時起持有第二級毒品大麻，嗣經
    警於109年11月17日下午5時42分許，在陳欣妤上揭居處，扣
    得上開第二級毒品大麻1包（驗餘淨重1.8267公克）。 
　㈤邱勝翔基於販賣第二級毒品大麻以營利之犯意，於109年11月
    17日晚間8時33分許，以蘋果廠牌黑色行動電話1支（搭配門
    號0000000000號SIM卡1張）內通訊軟體Telegram與陳欣妤聯
    繫販賣大麻事宜後，約定於同日晚間9時許，以4萬6千元之
    代價，在臺南市東區大同路2段635巷附近交易40公克之大麻
    ，嗣邱勝翔到場欲販賣第二級毒品大麻予陳欣妤時，經警當
    場逮捕而未遂，並經警扣得第二級毒品大麻1包（驗餘淨重4
    0.99公克）。
　㈥邱勝翔基於意圖供製造第二級毒品大麻之用而栽種之犯意，
    於109年間某日起，在其位於臺南市○區○○路0段000號9樓之4
    之住處作為栽種大麻作物之場所，利用LED燈具2組、燈條1
    綑、灑水器1個、遮光布1張、定時器1個等物栽種大麻植株
    ，並持續施肥、澆水、控制溫度、濕度，及以燈具照射等方
    式培育大麻種子發芽成株，擬將栽種製造所得之第二級毒品
    大麻供己施用或販賣。嗣於有偵查犯罪權限之員警查獲邱勝
    翔上開犯罪事實一、㈤犯行時，邱勝翔主動向員警表示其另
    於住處種植大麻植株，員警因而於109年11月17日晚間9時25
    分許，在上開住處，扣得大麻活株1株、大麻阡插株4株、黑
    色LED燈組1組、銀色LED燈組1組、LED燈條1綑、灑水器1個
    、遮光布1張、定時器1個，並主動供出其上揭犯行之相關情
    節，自首並接受裁判。
    理  由
一、程序方面：
  ㈠按被告以外之人於審判外之言詞或書面陳述，除法律有規定
    者外，不得作為證據，刑事訴訟法第159條第1項固定有明文
    ；惟被告以外之人於審判外之陳述，雖不符同法第159條之1
    至第159條之4之規定，而經當事人於審判程序同意作為證據
    ，法院審酌該言詞陳述或書面陳述作成時之情況，認為適當
    者，亦得為證據。又當事人、代理人或辯護人於法院調查證
    據時，知有第159條第1項不得為證據之情形，而未於言詞辯
    論終結前聲明異議者，視為有前項之同意，同法第159 條之
    5第1、2項亦定有明文。經查，被告陳欣妤、邱勝翔及其等
    辯護人對本判決下列引用之被告以外之人於審判外之言詞或
    書面之陳述，均同意作為證據（本院卷第126頁），本院於
    審理時提示上開審判外陳述之內容並告以要旨，且經檢察官
    、被告陳欣妤、邱勝翔及其等辯護人到庭表示意見，均未於
    言詞辯論終結前對該等審判外陳述之證據資格聲明異議，故
    本院審酌被告以外之人審判外陳述作成時之情況，並無不能
    自由陳述之情形，亦未見有何違法取證或其他瑕疵，且與待
    證事實具有關聯性，認為以之作為證據應屬適當，自均有證
    據能力。
  ㈡本判決下列所引用之其餘文書證據，並無證據證明係公務員
    違背法定程序所取得，亦無顯有不可信之情況，且經本院於
    審理期日提示予被告陳欣妤、邱勝翔及其等辯護人辨識而為
    合法調查，該等證據自得作為本案裁判之資料。
二、認定犯罪事實所憑之證據及理由： 
  ㈠犯罪事實一、㈠部分
　　訊據被告陳欣妤對於上揭犯罪事實，於警詢、偵訊、本院準
    備程序及審理程序均坦承不諱；被告邱勝翔則於本院準備程
    序及審理程序坦承不諱，核與證人林錦鴻於警詢及偵訊之證
    述相符（警2卷第127頁至第130頁、偵1卷第267頁至第270頁
    ），且有被告陳欣妤手機內畫面截圖照片35張（警2卷第95
    頁至第112頁）、證人林錦鴻手機內畫面截圖照片28張（警2
    卷第131頁至第158頁）、搜索被告邱勝翔住處扣案物品照片
    23張（偵1卷第287頁至第296頁）、臺中市政府警察局太平
    分局刑事案件移送書1份（偵1卷第349頁至第350頁）在卷可
    佐。復有扣案之蘋果廠牌黑色行動電話1支（搭配門號00000
    00000號SIM卡1張）、電子磅秤1臺在卷，此亦有臺中市政府
    警察局第三分局搜索扣押筆錄、扣押物品目錄表2份（警2卷
    第29頁至第33頁、第37頁至第43頁）在卷可佐，此部分事實
    ，堪信為真實。
  ㈡犯罪事實一、㈡部分
　　訊據被告陳欣妤對於上揭犯罪事實，於警詢、偵訊、本院準
    備程序及審理程序均坦承不諱；被告邱勝翔則於本院準備程
    序及審理程序坦承不諱，核與證人林錦鴻於警詢及偵訊、證
    人簡佳珍於警詢之證述相符（警2卷第127頁至第130頁、第1
    59頁至第164頁、偵1卷第267頁至第270頁），且有簡佳珍中
    國信託銀行金融卡影本1份（警1卷第45頁）、被告陳欣妤手
    機內畫面截圖照片35張（警2卷第95頁至第112頁）、證人林
    錦鴻手機內畫面截圖照片28張（警2卷第131頁至第158頁）
    、超商包裹寄送資料（警2卷第179頁）、搜索被告邱勝翔住
    處扣案物品照片23張（偵1卷第287頁至第296頁）、被告陳
    欣妤中國信託商業銀行帳戶存款交易明細1份（偵1卷第351
    頁至第362頁）在卷可佐。復有扣案之蘋果廠牌黑色行動電
    話1支（搭配門號0000000000號SIM卡1張）、電子磅秤1臺、
    現金23,500元在卷，此亦有臺中市政府警察局第三分局搜索
    扣押筆錄、扣押物品目錄表2份（警2卷第29頁至第33頁、第
    37頁至第43頁）在卷可佐，此部分事實，堪信為真實。　
　㈢犯罪事實一、㈢部分　
　　訊據被告陳欣妤對於上揭犯罪事實，於警詢、偵訊、本院準
    備程序及審理程序均坦承不諱；被告邱勝翔則於偵訊、本院
    準備程序及審理程序坦承不諱，核與證人王彥能即被告陳欣
    妤之男友於警詢之證述相符（警1卷第17頁至第22頁），且
    有被告陳欣妤手機內畫面截圖照片35張（警2卷第95頁至第1
    12頁）、被告陳欣妤住處扣案之大麻2包檢驗結果照片4張（
    警2卷第112至114頁）、搜索被告邱勝翔住處扣案物品照片2
    3張（偵1卷第287頁至第296頁）、衛生福利部草屯療養院草
    療鑑字第1091200118號鑑驗書1份（警2卷第117頁）、被告
    陳欣妤處扣案之大麻照片2張（偵2卷第23頁）在卷可佐。復
    有扣案之大麻毒品2包、蘋果廠牌黑色行動電話1支（搭配門
    號0000000000號SIM卡1張）、電子磅秤1臺、現金23,500元
    在卷，此亦有本院109年聲搜字第1233號搜索票、自願受搜
    索同意書各1份、臺中市政府警察局第三分局搜索扣押筆錄
    、扣押物品目錄表3份（警2卷第29頁至第33頁、第37頁至第
    43頁）在卷可佐，此部分事實，堪信為真實。
　㈣犯罪事實一、㈣部分
　　訊據被告陳欣妤對於上揭犯罪事實，於警詢、偵訊、本院準
    備程序及審理程序均坦承不諱；被告邱勝翔則於本院準備程
    序及審理程序坦承不諱，核與證人王彥能即被告陳欣妤之男
    友於警詢之證述相符（警1卷第17頁至第22頁），且有被告
    陳欣妤手機內畫面截圖照片35張（警2卷第95頁至第112頁）
    、被告陳欣妤住處扣案之大麻2包檢驗結果照片4張（警2卷
    第112至114頁）、搜索被告邱勝翔住處扣案物品照片23張（
    偵1卷第287頁至第296頁）、衛生福利部草屯療養院草療鑑
    字第1091200118號鑑驗書1份（警2卷第117頁）、被告陳欣
    妤處扣案之大麻照片2張（偵2卷第23頁）在卷可佐。復有扣
    案之大麻毒品2包、蘋果廠牌黑色行動電話1支（搭配門號00
    00000000號SIM卡1張）、電子磅秤1臺、現金23,500元在卷
    ，此亦有本院109年聲搜字第1233號搜索票、自願受搜索同
    意書各1份、臺中市政府警察局第三分局搜索扣押筆錄、扣
    押物品目錄表3份（警2卷第29頁至第33頁、第37頁至第43頁
    ）在卷可佐，此部分事實，堪信為真實。
　㈤犯罪事實一、㈤部分
　　訊據被告邱勝翔對於上揭犯罪事實，於警詢、偵訊、本院準
    備程序及審理程序均坦承不諱，核與證人陳欣妤於警詢及偵
    訊之證述相符（警1卷第7頁至第14頁、偵1卷第213頁至第21
    8頁），且有被告邱勝翔處扣案之大麻2包檢驗結果照片2張
    （警2卷第61頁至第62頁）、被告陳欣妤與邱勝翔109年11月
    17日晚間8時33分通話錄音譯文1份（警2卷第115頁）、搜索
    被告邱勝翔住處扣案物品照片23張（偵1卷第287頁至第296
    頁）、被告邱勝翔扣案大麻之檢測照片5張（偵1卷第319頁
    至第320頁）、法務部調查局濫用藥物實驗室110年2月5日調
    科壹字第11023000920號鑑定書1份（偵1卷第333頁）在卷可
    佐。復有扣案之蘋果廠牌黑色行動電話1支（搭配門號00000
    00000號SIM卡1張）、電子磅秤1臺、現金23,500元在卷，此
    亦有臺中市政府警察局第三分局搜索扣押筆錄、扣押物品目
    錄表2份（警2卷第29頁至第33頁、第37頁至第43頁）在卷可
    佐，此部分事實，堪信為真實。
　㈥犯罪事實一、㈥部分
　　訊據被告邱勝翔對於上揭犯罪事實，於警詢、偵訊、本院準
    備程序及審理程序均坦承不諱，且有臺中市政府警察局刑案
    現場勘察報告（含勘察現場及扣案物照片42張）1份（警2卷
    第185頁至第211頁）、搜索被告邱勝翔住處扣案物品照片23
    張（偵1卷第287頁至第296頁）、高雄市立凱旋醫院110年1
    月27日高市凱醫驗字第66913號濫用藥物成品鑑驗鑑定書1份
    （偵1卷第297頁）、被告邱勝翔扣案大麻之檢測照片5張（
    偵1卷第319頁至第320頁）、柯怡如警員110年10月5日職務
    報告1份（本院卷第193頁至第194頁）在卷可佐。復有扣案
    之大麻活株1株、大麻阡插株4株、黑色LED燈組1組、銀色LE
    D燈組1組、LED燈條1綑、灑水器1個、遮光布1張、定時器1
    個在卷，此亦有臺中市政府警察局第三分局搜索扣押筆錄、
    扣押物品目錄表1份（警2卷第37頁至第43頁）在卷可佐，此
    部分事實，堪信為真實。
　㈦毒品交易向為政府查禁森嚴且重罰不予寬貸之犯罪行為，衡
    諸常情，倘非有利可圖，持有毒品之人當無輕易將所持有之
    毒品任意轉售他人，甘冒再次向他人購買時，遭查獲移送法
    辦之危險之理；而毒品本無一定之公定價格，是各次買賣之
    價格，當亦有所差異，或隨供需雙方之資力、關係之深淺、
    需求之數量、貨源之充裕與否、販賣者對於資金之需求程度
    ，以及政府查緝之態度，為各種不同之風險評估，而為機動
    性之調整，是其價格標準，自非一成不變，且販賣者從各種
    「價差」、「量差」或「純度」謀取利潤方式，亦有差異，
    然其所圖利益之非法販賣行為目的，則屬相同，並無二致，
    因此，販賣利得，除經被告坦承或其價量至臻明確外，確實
    難以究其原委。從而，舉凡有償交易，除足反證其確另基於
    某種非圖利本意之關係外，通常尚難因無法查悉其買進、賣
    出之差價，而諉無營利之意思，或阻卻販賣犯行之追訴。查
    因毒品價昂，被告陳欣妤、邱勝翔豈敢甘冒遭刑事追訴之風
    險，將大麻交付予他人並收取金錢，自係其間有利可圖，足
    見被告陳欣妤、邱勝翔主觀上確有營利之意圖甚明，故被告
    陳欣妤、邱勝翔有於事實欄一、㈠至㈤所示之時、地販賣第二
    級毒品應堪予認定。
  ㈧綜上，本件事證明確，被告陳欣妤、邱勝翔上開犯行，均足
    以認定，應依法論科。
三、論罪科刑：
　㈠按刑法第2條第1項規定：「行為後法律有變更者，適用行為
    時之法律。但行為後之法律有利於行為人者，適用最有利於
    行為人之法律」。查被告邱勝翔為犯罪事實一、㈠至㈢之販賣
    第二級毒品行為後、被告陳欣妤為犯罪事實一、㈠至㈡之販賣
    第二級毒品及犯罪事實一、㈢之持有第二級毒品行為後，毒
    品危害防制條例第4條第2 項、第11條第2項規定業經立法院
    於108年12月17修正，並由總統於109年1月15日以華總一義
    字第10900004091號令公布施行，於109年7月15日生效。而
    修正前毒品危害防制條例第4條第2項販賣第二級毒品罪之法
    定刑為：「無期徒刑或7年以上有期徒刑，得併科新臺幣1千
    萬元以下罰金」，修正後之法定刑為：「無期徒刑或10年以
    上有期徒刑，得併科新臺幣1千5 百萬元以下罰金」；修正
    前毒品危害防制條例第11條第2項持有第二級毒品罪之法定
    刑為：「2年以下有期徒刑、拘役或新臺幣3萬元以下罰金」
    ，修正後之法定刑為：「2年以下有期徒刑、拘役或新臺幣2
    0萬元以下罰金」；又毒品危害防制條例第17條第2項偵審自
    白修正前為「犯第4條至第8條之罪於偵查及審判中均自白者
    ，減輕其刑」，修正後為「犯第4條至第8條之罪於偵查及歷
    次審判中均自白者，減輕其刑」，故就販賣第二級毒品部分
    ，提高有期徒刑之下限、併科罰金刑之上限；就持有第二級
    毒品部分，提高罰金刑之上限；就偵審自白部分增加需於歷
    次事實審審級（包括更審、再審或非常上訴後之更為審判程
    序），且於各該審級中，於法官宣示最後言詞辯論終結時，
    均自白，方有減刑規定之適用，是經比較新舊法之結果，修
    正後規定未有利於被告陳欣妤、邱勝翔，依刑法第2條第1項
    前段規定，被告邱勝翔犯罪事實一、㈠至㈢之販賣第二級毒品
    犯行、被告陳欣妤犯罪事實一、㈠至㈡之販賣第二級毒品及犯
    罪事實一、㈢之持有第二級毒品犯行，自應適用行為時即修
    正前毒品危害防制條例第4條第2項、第11條第2項之規定處
    罰。
　㈡按大麻係毒品危害防制條例第2條第2項第2款規定之第二級毒
    品；又按毒品危害防制條例第12條第2項之意圖供製造毒品
    之用，而栽種大麻者之所謂「栽種」，係指播種、插苗、移
    栽、施肥、灌溉、除草、收獲等一系列具體行為之總稱，只
    要行為人參與其中一種活動，即屬栽種。至於栽種行為之既
    、未遂，應以栽種毒品有無出苗而定，換言之，只要行為人
    主觀上有製造毒品之用之意圖，著手於大麻栽種而有出苗之
    行為，即屬既遂，無待乎大麻成長至可收成之程度，始謂既
    遂（最高法院101年度台上字第2631號、103年度台上字第42
    25號判決意旨參照）。查本案被告邱勝翔意圖供製造第二級
    毒品大麻之用，自行栽種大麻，而為警查扣之大麻植株，亦
    已出苗長葉，堪認被告已成功栽種已出苗之大麻植株，揆諸
    前揭判決意旨說明，被告所為栽種大麻植株之行為已達既遂
    之程度。是核被告陳欣妤就犯罪事實一、㈠至㈡所為，均係犯
    修正前毒品危害防制條例第4條第2項之販賣第二級毒品罪；
    被告陳欣妤就犯罪事實一、㈢所為，係犯修正前毒品危害防
    制條例第11條第2項之持有第二級毒品罪；被告陳欣妤就犯
    罪事實一、㈣所為，係犯毒品危害防制條例第11條第2項之持
    有第二級毒品罪；被告邱勝翔就犯罪事實一、㈠至㈢所為，均
    係犯修正前毒品危害防制條例第4條第2項之販賣第二級毒品
    罪；被告邱勝翔就犯罪事實一、㈣所為，係犯毒品危害防制
    條例第4條第2項之販賣第二級毒品罪；被告邱勝翔就犯罪事
    實一、㈤所為，係犯毒品危害防制條例第4條第6項、第2項之
    販賣第二級毒品未遂罪；被告邱勝翔就犯罪事實一、㈥所為
    ，係犯毒品危害防制條例第12條第2項之意圖供製造毒品之
    用而栽種大麻罪。
  ㈢被告陳欣妤、邱勝翔持有第二級毒品大麻之低度行為，為販
    賣第二級毒品之高度行為所吸收；被告邱勝翔持有大麻種子
    之低度行為，為其意圖供製造毒品之用而栽種大麻之高度行
    為所吸收，均不另論罪。被告陳欣妤、邱勝翔就犯罪事實一
    、㈠至㈡之犯行，有犯意聯絡及行為分擔，應依刑法第28條，
    論為共同正犯。被告陳欣妤上開4次犯行；被告邱勝翔上開6
    次犯行，犯意各別，行為互殊，應予分論併罰。
　㈣被告邱勝翔前因公共危險案件，經本院以104年度交簡字第12
    00號判決判處有期徒刑3月確定，於104年8月19日易科罰金
    執行完畢，有臺灣高等法院被告前案紀錄表1份附卷可參，
    被告邱勝翔於前案執行完畢後5年以內又故意再犯本案犯罪
    事實一、㈠至㈢有期徒刑以上之罪，即為刑法第47條第1項規
    定之累犯；又司法院大法官108年2月22日釋字第775號之解
    釋文內容，固略以：「刑法第47條第1項規定：『受徒刑之執
    行完畢，或一部之執行而赦免後，5年以內故意再犯有期徒
    刑以上之罪者，為累犯，加重本刑至二分之一。』有關累犯
    加重本刑部分，不生違反憲法一行為不二罰原則之問題。惟
    其不分情節，基於累犯者有其特別惡性及對刑罰反應力薄弱
    等立法理由，一律加重最低本刑，於不符合刑法第59條所定
    要件之情形下，致生行為人所受之刑罰超過其所應負擔罪責
    之個案，其人身自由因此遭受過苛之侵害部分，對人民受憲
    法第8條保障之人身自由所為限制，不符憲法罪刑相當原則
    ，牴觸憲法第23條比例原則。於此範圍內，有關機關應自本
    解釋公布之日起2年內，依本解釋意旨修正之。於修正前，
    為避免發生上述罪刑不相當之情形，法院就該個案應依本解
    釋意旨，裁量是否加重最低本刑」等語，而依解釋文之意旨
    ，係指構成累犯者，不分情節，一律加重最低本刑，於不符
    合刑法第59條所定要件之情形下，致生行為人所受之刑罰超
    過其所應負擔罪責之個案，不符罪刑相當原則、比例原則。
    於此範圍內，在修正前，為避免發生上述罪刑不相當之情形
    ，法院就該個案應裁量是否加重最低本刑；依此，該解釋係
    指個案應量處最低法定刑、又無法適用刑法第59條在內減輕
    規定之情形，法院應依此解釋意旨裁量不予加重最低本刑，
    如無上開情形，即難謂累犯加重其刑有何不符上開解釋意旨
    （最高法院108年度台上字第338號判決意旨參照）。故本院
    審酌被告邱勝翔犯罪情狀，被告邱勝翔既已受有期徒刑之執
    行完畢，於5年內又故意觸犯本案犯罪事實一、㈠至㈢，已顯
    示其於前案處罰後，未能謹慎自持自己日後之行為，對刑罰
    的反應力薄弱，故意再犯罪亦有其特別惡性，已符合累犯加
    重其刑的規定。且被告邱勝翔於本案犯罪事實一、㈠至㈢並無
    司法院釋字第775號解釋所指依法加重最低本刑致生不符罪
    刑相當原則之情形，依照刑法第47條第1項及前開大法官會
    議解釋意旨，均應加重其刑（惟法定刑為無期徒刑部分，依
    法不得加重）。至於犯罪事實一、㈥部分，因被告邱勝翔供
    稱其於109年間開始栽種大麻，但確切時點忘記了，卷內亦
    無被告邱勝翔栽種大麻之確切時點，故依有利被告邱勝翔之
    認定，即不依刑法第47條第1項規定論以累犯，附此敘明。
    　
　㈤按毒品危害防制條例第17條第2項偵審自白之規定，旨在獎勵
    犯罪人之悛悔，同時使偵查或審判機關易於發現真實，以利
    毒品查緝，俾收防制毒品危害之效。經查，被告陳欣妤就犯
    罪事實一、㈠至㈡之販賣第二級毒品罪，於偵查中雖未就販賣
    毒品罪名為認罪，然於偵查中已全盤交代上開犯罪事實之全
    貌，並供稱其所獲得利益為「其自身向被告邱勝翔購買毒品
    之優惠」，應認被告陳欣妤已於偵查中自白犯行，並於本院
    審理時自白犯行，均應依修正前毒品危害防制條例第17條第
    2 項規定減輕其刑。再按毒品危害防制條例第17條第1項規
    定：「犯第4條至第8條、第10條或第11條之罪，供出毒品來
    源，因而查獲其他正犯或共犯者，減輕或免除其刑。」此所
    謂「供出毒品來源，因而破獲者」，係指被告供出毒品來源
    之有關資料，諸如前手之姓名、年籍、住居所、或其他足資
    辨別之特徵等，使調查或偵查犯罪之公務員因而對之發動調
    查或偵查並破獲者而言。查本件員警雖因證人林錦鴻之證述
    ，得知交易毒品之對象除了被告陳欣妤外，有一男性，然從
    員警109年11月18日詢問被告陳欣妤之警詢筆錄觀之，員警
    並不知悉該男性為何人，係因被告陳欣妤之供述，才循線得
    知該男子為被告邱勝翔（警1卷第12頁），檢警遂因被告陳
    欣妤之供述，而查獲被告邱勝翔與被告陳欣妤共犯犯罪事實
    一、㈠至㈡之販賣毒品犯行，是被告陳欣妤所涉犯之販賣毒品
    犯行，均應依毒品危害防制條例第17條第1項之規定予以減
    輕其刑，並依法遞減之。
  ㈥再者，被告邱勝翔於109年11月18日警詢及偵訊筆錄坦承有犯
    罪事實一、㈢、㈤之犯行（警2卷第9頁至第10頁、偵1卷第231
    頁、第237頁），但就犯罪事實一、㈠、㈡之犯行表示不知情
    、沒有印象等語（警2卷第15頁、偵1卷第236頁、第238頁）
    ；於109年11月19日羈押訊問時供稱：我不認識林錦鴻和簡
    佳珍，我也不記得我有無去休息站，對於簡佳珍取得大麻部
    分我也不清楚等語（聲羈卷第18頁）；再於110年4月8日偵
    訊供稱：不記得有林錦鴻這件事，109年10月不記得有拿給
    陳欣妤等語（偵1卷第345頁），是被告邱勝翔僅就犯罪事實
    一、㈢、㈤之販賣第二級毒品罪於偵查及本院審理時均自白犯
    行，均應分別依修正前及現行毒品危害防制條例第17條第2
    項規定減輕其刑，並就犯罪事實一、㈢部分，依法先加後減
    之（法定刑為無期徒刑部分則僅減輕之）。
　㈦又被告邱勝翔就犯罪事實一、㈤已著手實施販賣第二級毒品之
    犯行，惟未生販出毒品之結果，其犯罪尚屬未遂，爰依刑法
    第25條第2 項之規定，按既遂犯之刑度減輕其刑，並與上開
    偵審自白之減輕依法遞減之。　
　㈧按對於未發覺之罪自首而受裁判者，得減輕其刑，刑法第62
    條前段定有明文。而刑法第62條所指之「發覺」，係指有偵
    查犯罪職權之公務員已知悉犯罪事實並知犯罪人為何人或對
    其發生嫌疑時，即得謂為已發覺，但此項對犯人之嫌疑，仍
    須有確切之根據得為合理之可疑者，始足當之，若單純主觀
    上之懷疑，要不得謂已發生嫌疑；又所謂知悉，固不以確知
    其為犯罪之人為必要，但必其犯罪事實，確實存在，且為該
    管公務員所確知，始屬相當(最高法院著有72年度台上字第6
    41號、75年度台上字第1634號判決意旨可資參照)。查被告
    邱勝翔於有偵查犯罪權限之員警發覺其為上開犯罪事實一、
    ㈥之犯行前，即主動向員警供出其所為犯罪事實一、㈥之犯行
    ，並接受裁判之事實，此有柯怡如警員110年10月5日職務報
    告1份（本院卷第193頁至第194頁）在卷可佐，足證被告邱
    勝翔係於有偵查犯罪職權之公務員發覺其前揭犯罪事實一、
    ㈥之犯行前，主動向員警自首犯罪並接受裁判，爰依刑法第6
    2條前段規定，就犯罪事實一、㈥所犯之罪，減輕其刑。
　㈨按刑之量定，為求個案裁判之妥當性，法律固賦予法院裁量
    權，但此項裁量權之行使，除應依刑法第57條規定，審酌行
    為人及其行為等一切情狀，為整體之評價，並應顧及比例原
    則與平等原則，使罪刑均衡，輕重得宜，以契合社會之法律
    感情。刑法第59條規定犯罪之情狀可憫恕者，得酌量減輕其
    刑，其所謂「犯罪之情狀」，與同法第57條規定科刑時應審
    酌之一切情狀，並非有截然不同之領域，於裁判上酌減其刑
    時，應就犯罪一切情狀（包括第57條所列舉之10款事項），
    予以全盤考量，審酌其犯罪有無可憫恕之事由（即有無特殊
    之原因與環境，在客觀上足以引起一般人之同情，以及宣告
    法定最低度刑，是否猶嫌過重等等），以為判斷。復按刑法
    第59條所規定之酌量減輕其刑，係裁判上之減輕，必以犯罪
    之情狀可憫恕，認為宣告法定最低度之刑猶嫌過重者，始有
    其適用。如別有法定減輕之事由，應先依法定減輕事由減輕
    其刑後，猶嫌過重時，始得為之（最高法院88年度台上字第
    1862號判決參照）。而被告邱勝翔犯罪事實一、㈣之販賣第
    二級毒品罪之法定刑為「無期徒刑或10年以上有期徒刑，得
    併科新臺幣1千5 百萬元以下罰金」，然同為販賣第二級毒
    品之人，其原因動機不一，犯罪情節未必盡同，其販賣行為
    所造成危害社會之程度自屬有異，被告被告邱勝翔犯罪事實
    一、㈣販賣之數量及獲取利益均非龐大，而刑罰除制裁功能
    外，亦寓有教育、感化之目的，期使誤入歧途而有心遷善改
    過者，可以早日復歸家庭及社會，經審酌以上各情，倘就被
    告邱勝翔犯罪事實一、㈣之犯行，科以最低度刑，仍不免予
    人情輕法重之感，且難謂符合罪刑相當性及比例原則，是被
    告邱勝翔犯罪事實一、㈣之犯罪情狀相較於法定之重刑，在
    客觀上足以引起一般人之同情，情節尚堪憫恕，爰依刑法第
    59條之規定，就犯罪事實一、㈣之犯行，予以酌量減輕其刑
    。至於被告邱勝翔其餘販賣第二級毒品之部分，已有其他減
    刑事由，已無科以最低度刑仍嫌過重，情輕法重、顯可憫恕
    而需酌減刑度之情事，自無從再依刑法第59條之規定酌減其
    刑，附此敘明。
　㈩再者，意圖供製造毒品之用而栽種大麻，其法定本刑最輕為5
     年有期徒刑，刑度非輕，參諸毒品危害防制條例第17條第2
     項之規定，犯販賣、製造、運輸毒品罪及轉讓毒品罪，均
    得因於偵查及審理中自白犯行而獲減輕其刑之機會，惟同條
    例第12條第2項之罪，就其罪質而言，僅係製造第二級毒品
    之預備行為，則製造第二級毒品罪得因於偵查及審理中自白
    而獲減輕其刑，屬於製造第二級毒品罪之預備行為卻無從依
    該規定減輕其刑，最輕仍需量處5年有期徒刑，且同為大麻
    栽種行為，有純為製造毒品供己施用者，亦有為製造毒品販
    售營利者，動機互異之栽種大麻行為可非難性自宜有別；再
    者，轉讓各級毒品之刑度並非均較意圖供製造毒品之用而栽
    種大麻罪重，更得因行為人於偵查及審理中自白而獲減輕之
    機會，而法定刑度並非較輕之罪卻無從因於偵查及審理中自
    白而減輕，更顯針對意圖供製造毒品之用而栽種大麻罪，無
    從適用毒品危害防制條例第17條第2項規定，致所量處最輕
    刑度為5年有期徒刑，與較之罪刑較重之製造第二級毒品罪
    、較輕之轉讓毒品罪均得適用上開規定減輕，已有輕重失衡
    之情形，自非不可依客觀之犯行與主觀之惡性二者加以考量
    其情狀，是否有可憫恕之處，適用刑法第59條之規定酌量減
    輕其刑，期使個案裁判之量刑能斟酌至當，符合比例原則。
    查本案被告邱勝翔犯罪事實一、㈥之行為，其無視國家對於
    杜絕毒品危害之禁令固屬不當，本應予責難，然被告本件栽
    種大麻種子之時間非長，且為警察查獲時成功栽種之大麻植
    株甚少，足見被告邱勝翔係因一時思慮不週，致罹重典，對
    社會治安及國民健康之危害相對較小，其犯罪情節尚非至惡
    重大，復參以被告邱勝翔於警詢至本院審理時就此部分犯行
    均自白不諱，對於刑事訴訟程序能儘早確定而節省訴訟成本
    之消耗亦有所助益，是審酌上情，倘就被告邱勝翔犯罪事實
    一、㈥之犯行，縱依上開自首規定酌減其刑，仍須量處有期
    徒刑2年6月，無異失之過苛，在客觀上足以引起一般人之同
    情，確有情輕法重之失衡情狀，爰就被告邱勝翔犯罪事實一
    、㈥之犯行，依刑法第59條予以酌量減輕其刑。
　爰審酌被告陳欣妤、邱勝翔無視政府嚴禁毒品之禁令，非法
    販毒謀利，戕害他人之身心發展，犯下本案之販賣毒品行為
    ，其所為未能正視毒品所可能對他人健康造成之戕害，及對
    社會治安之危害，而恣意販賣毒品予他人；且被告邱勝翔又
    為供己施用，竟意圖製造毒品而栽種大麻，所為均有所不該
    ，本不宜寬待，惟念及被告陳欣妤犯後自始坦承犯行、邱勝
    翔雖於警詢或偵查階段否認部分犯行，然於本院審理時終能
    全部坦承，尚知悔悟，犯後態度尚可，且被告陳欣妤、邱勝
    翔販賣毒品之次數、對象尚不多，並無廣為散發毒害之情，
    兼衡被告陳欣妤大學畢業之智識程度，目前從事刺青；被告
    邱勝翔二技畢業之智識程度，曾前往國外留學，目前因甲狀
    腺惡性腫瘤持續追蹤治療，與母親同住，以保險經紀為業，
    及本案犯罪動機、情節、被告二人之分工與共犯間主導地位
    之不同等一切情狀，分別量處如附表所示之刑，及就得易科
    罰金部分，諭知易科罰金之折算標準。又考量被告陳欣妤、
    邱勝翔年紀，果若本院量以被告較長之執行刑，勢必使得被
    告更難以回歸社會，重新體會作為人的意義與尊嚴，對於社
    會的警示、教化，亦無功用，可見此種刑之量定對被告及社
    會均未有益處，故審酌被告陳欣妤、邱勝翔若能改過遷善，
    早日回歸家庭與社會，且參諸刑法第51條第5款、第6款原係
    採限制加重原則，而非累加原則之意旨，爰定如主文所示之
    應執行刑，並就得易科罰金部分，諭知易科罰金之折算標準
    ，以期兼顧對於被告陳欣妤、邱勝翔之警示及更生。
　被告陳欣妤前未曾因故意犯罪而受有期徒刑以上刑之宣告，
    此有臺灣高等法院被告前案紀錄表在卷可參，其因一時失慮
    ，致罹刑典，經此偵審程序及刑之宣告，當知警惕，諒無再
    犯之虞，本院認被告陳欣妤所受宣告之刑，以暫不執行為適
    當，爰併諭知緩刑5年，以啟自新。然為使被告陳欣妤知所
    警惕及對社會付出貢獻，認應依刑法第74條第2項第5款規定
    ，命被告陳欣妤應於本判決確定之日起1年內，向檢察官指
    定之政府機關、政府機構、行政法人、社區或其他符合公益
    目的之機構或團體提供120小時之義務勞務，期能使被告陳
    欣妤於提供義務勞務之過程中深切反省。另依刑法第93條第
    1項第2款規定，併予宣告被告陳欣妤於緩刑期間付保護管束
    ，以發揮附條件緩刑制度之立意，使被告陳欣妤能重新納入
    法律秩序下之生活。又被告陳欣妤如違反上開緩刑所定負擔
    之情節重大，足認原宣告之緩刑難收預期效果，而有執行刑
    罰之必要者，依刑法第75條之1第1項之規定，得撤銷其宣告
    ，附此敘明。
　按毒品危害防制條例第18條規定：「查獲之第一、二級毒品
    及專供製造或施用第一、二級毒品之器具，不問屬於犯罪行
    為人與否，均沒收銷燬之；查獲之第三、四級毒品及製造或
    施用毒品之器具，無正當理由而擅自持有者，均沒入銷燬之
    。但合於醫藥、研究或訓練之用者，得不予銷燬（第1 項）
    。前項合於醫藥、研究或訓練用毒品或器具之管理辦法，由
    法務部會同衛生福利部定之（第2項）。」查扣案被告陳欣
    妤持有之煙草2包（驗餘淨重0.7534公克、1.8267公克），
    經送衛生福利部草屯療養院鑑驗結果，均含有第二級毒品四
    氫大麻酚成分，有衛生福利部草屯療養院草療鑑字第109120
    0118號鑑驗書1紙（警2卷第117頁）在卷可稽；扣案被告邱
    勝翔持有之煙草1包（驗餘淨重40.99公克），經送法務部調
    查局濫用藥物實驗室，含有第二級毒品大麻成分，有法務部
    調查局濫用藥物實驗室110年2月5日調科壹字第11023000920
    號鑑定書1紙（偵1卷第333頁），而被告陳欣妤、邱勝翔供
    稱上開扣案毒品為其等犯犯罪事實一、㈢、㈣、㈤之毒品，故
    均應依毒品危害防制條例第18條第1項前段之規定，宣告沒
    收銷燬之，盛裝上開煙草之包裝袋，因包覆毒品，其上顯留
    有該毒品之殘渣，無論依何種方式均難與之析離，應整體視
    之為毒品，爰連同該包裝袋併予諭知沒收銷燬（鑑驗用罄毒
    品，既已滅失，自無庸再予以宣告沒收銷燬）。
　按犯毒品危害防制條例第4條、第12條之罪而供犯罪所用之物
    ，不問屬於犯罪行為人與否，均沒收，毒品危害防制條例第
    19條第1項定有明文。查被告邱勝翔所有之蘋果廠牌黑色行
    動電話1支（搭配門號0000000000號SIM卡1張）、電子磅秤1
    臺，為其供犯罪事實一、㈠至㈤販賣第二級毒品所用，業據其
    於本院審理時供述明確（本院卷第208頁至第209頁），均應
    依毒品危害防制條例第19條第1項規定宣告沒收。又按毒品
    危害防制條例第4條製造毒品罪之「製造」，係指就原料、
    元素予以加工，使成具有特定功效之成品者而言，除將非屬
    毒品之原料加以化合而成毒品外，尚包括將原含有毒品物質
    之物，予以加工改製成適合施用之毒品情形在內。毒品危害
    防制條例第2條第2項第2款所列之第二級毒品大麻，係指長
    成之大麻植株之花、葉、嫩莖，經乾燥後適合於施用之製品
    而言。故對大麻植株之花、葉、嫩莖，以人工方式予以摘取
    、蒐集、清理後，再利用人為、天然力或機器設備等方法，
    以風乾、陰乾、曝曬或烘乾等方式，使之乾燥，亦即以人為
    方式加工施以助力，使之達於易於施用之程度，自屬製造大
    麻毒品之行為（最高法院102年度台上字第2465號判決意旨
    參照）。且大麻之種子、幼苗或植株，縱含有第二級毒品大
    麻之成分，如未經加工製造成易於施用之製品，應僅屬製造
    第二級毒品大麻之原料而已，尚難認係第二級毒品（最高法
    院99年度台上字第2048號判決同此見解）。是扣案之大麻活
    株1株、大麻阡插株4株、黑色LED燈組1組、銀色LED燈組1組
    、LED燈條1綑、灑水器1個、遮光布1張、定時器1個，均係
    被告邱勝翔為種植大麻所用之物，均應依毒品危害防制條例
    第19條第1項規定，於被告邱勝翔所犯種植大麻罪名項下宣
    告沒收。
　末按犯罪所得，屬於犯罪行為人者，沒收；前二項之沒收，
    於全部或一部不能沒收或不宜執行沒收時，追徵其價額，刑
    法第38條之1第1項前段、第3項定有明文。查被告邱勝翔就
    犯罪事實一、㈠至㈣之各次販賣毒品實際所得，業經查扣現金
    23,500元，被告邱勝翔表示為其個人與販賣毒品所得之錢（
    本院卷第208頁），是就犯罪事實一、㈡至㈣之犯罪所得部分
    ，於該扣案現金沒收之，至於犯罪事實一、㈠之犯罪所得，
    因金額較大，認未據扣案，然既屬被告邱勝翔所有，自應依
    前開規定宣告沒收，並諭知於全部或一部不能沒收或不宜執
    行沒收時，追徵其價額。至於其餘扣案物被告二人表示均與
    本案無關，卷內亦未見與本案有何關聯，均不予宣告沒收之
    ，附此敘明。
據上論斷，應依刑事訴訟法第299條第1項前段，毒品危害防制條
例第4條第2項（修正前後）、第11條第2項（修正前後）、第17
條第1項、第2項（修正前後）、第18條第1項前段、第19條第1項
，刑法第2條第1項前段、第11條、第25條第2項、第28條、第47
條第1項、第41條第1項前段、第51條第5款、第6款、第38條之1 
第1項前段、第3 項、第74條第1項第1款、第2項第5款、第93條
第1項第2款，判決如主文。
本案經檢察官林慧美提起公訴，檢察官蘇聖涵到庭執行職務。
中　　華　　民　　國　　111 　年　　1 　　月　　11　　日
                  刑事第八庭  審判長法  官  鄭燕璘
                                    法  官  郭瓊徽
                                    法  官  陳碧玉
以上正本證明與原本無異。
如不服本判決應於收受本判決後20日內向本院提出上訴書狀，並
應敘述具體理由。其未敘述上訴理由者，應於上訴期間屆滿後20
日內向本院補提理由書狀（均須按他造當事人之人數附繕本）「
切勿逕送上級法院」。 
　　　　　　　　　　　　　　　　  　書記官　詹淳涵　
中　　華　　民　　國　　111 　年　　1 　　月　　11　　日

附錄本件論罪科刑法條全文：
修正前毒品危害防制條例第4條
製造、運輸、販賣第一級毒品者，處死刑或無期徒刑；處無期徒
刑者，得併科新臺幣2,000萬元以下罰金。
製造、運輸、販賣第二級毒品者，處無期徒刑或7年以上有期徒
刑，得併科新臺幣1,000萬元以下罰金。
製造、運輸、販賣第三級毒品者，處7年以上有期徒刑，得併科
新臺幣700萬元以下罰金。
製造、運輸、販賣第四級毒品者，處3年以上10年以下有期徒刑
，得併科新臺幣300萬元以下罰金。
製造、運輸、販賣專供製造或施用毒品之器具者，處1年以上7年
以下有期徒刑，得併科新臺幣100萬元以下罰金。
毒品危害防制條例第4條 
製造、運輸、販賣第一級毒品者，處死刑或無期徒刑；處無期徒
刑者，得併科新臺幣3,000萬元以下罰金。
製造、運輸、販賣第二級毒品者，處無期徒刑或10年以上有期徒
刑，得併科新臺幣1,500萬元以下罰金。
製造、運輸、販賣第三級毒品者，處7年以上有期徒刑，得併科
新臺幣1,000萬元以下罰金。
製造、運輸、販賣第四級毒品者，處5年以上12年以下有期徒刑
，得併科新臺幣500萬元以下罰金。
製造、運輸、販賣專供製造或施用毒品之器具者，處1年以上7年
以下有期徒刑，得併科新臺幣150萬元以下罰金。
前五項之未遂犯罰之。
修正前毒品危害防制條例第11條
持有第一級毒品者，處3年以下有期徒刑、拘役或新臺幣5萬元以
下罰金。
持有第二級毒品者，處2年以下有期徒刑、拘役或新臺幣3萬元以
下罰金。
持有第一級毒品純質淨重10公克以上者，處1年以上7年以下有期
徒刑，得併科新臺幣100萬元以下罰金。
持有第二級毒品純質淨重20公克以上者，處6月以上5年以下有期
徒刑，得併科新臺幣70萬元以下罰金。
持有第三級毒品純質淨重20公克以上者，處3年以下有期徒刑，
得併科新臺幣30萬元以下罰金。
持有第四級毒品純質淨重20公克以上者，處1年以下有期徒刑，
得併科新臺幣10萬元以下罰金。
持有專供製造或施用第一級、第二級毒品之器具者，處1年以下
有期徒刑、拘役或新臺幣1萬元以下罰金。
毒品危害防制條例第11條
持有第一級毒品者，處3年以下有期徒刑、拘役或新臺幣30萬元
以下罰金。
持有第二級毒品者，處2年以下有期徒刑、拘役或新臺幣20萬元
以下罰金。
持有第一級毒品純質淨重10公克以上者，處1年以上7年以下有期
徒刑，得併科新臺幣100萬元以下罰金。
持有第二級毒品純質淨重20公克以上者，處6月以上5年以下有期
徒刑，得併科新臺幣70萬元以下罰金。
持有第三級毒品純質淨重5公克以上者，處2年以下有期徒刑，得
併科新臺幣20萬元以下罰金。
持有第四級毒品純質淨重5公克以上者，處1年以下有期徒刑，得
併科新臺幣10萬元以下罰金。
持有專供製造或施用第一級、第二級毒品之器具者，處1年以下
有期徒刑、拘役或新臺幣10萬元以下罰金。
毒品危害防制條例第12條
意圖供製造毒品之用，而栽種罌粟或古柯者，處無期徒刑或7年
以上有期徒刑，得併科新臺幣7百萬元以下罰金。
意圖供製造毒品之用，而栽種大麻者，處5年以上有期徒刑，得
併科新臺幣5百萬元以下罰金。
前二項之未遂犯罰之。

附表：被告所犯罪名、科刑及沒收。

編 號 犯罪事實 被告所犯罪名、科刑及沒收 1 事實欄一、 ㈠之部分 陳欣妤共同販賣第二級毒品，處有期徒刑壹年拾月。 邱勝翔共同販賣第二級毒品，累犯，處有期徒刑柒年陸月。扣案之蘋果廠牌黑色行動電話壹支（搭配門號○○○○○○○○○○號SIM卡壹張）、電子磅秤壹臺，均沒收；未扣案販賣毒品所得新臺幣拾萬元沒收，於全部或一部不能沒收或不宜執行沒收時，追徵其價額。   2 事實欄一、 ㈡之部分 陳欣妤共同販賣第二級毒品，處有期徒刑壹年拾月。 邱勝翔共同販賣第二級毒品，累犯，處有期徒刑柒年貳月。扣案之蘋果廠牌黑色行動電話壹支（搭配門號○○○○○○○○○○號SIM卡壹張）、電子磅秤壹臺、販賣毒品所得新臺幣陸仟元，均沒收。   3 事實欄一、 ㈢之部分 邱勝翔販賣第二級毒品，累犯，處有期徒刑參年捌月。扣案之蘋果廠牌黑色行動電話壹支（搭配門號○○○○○○○○○○號SIM卡壹張）、電子磅秤壹臺、販賣毒品所得新臺幣陸仟元，均沒收。  陳欣妤持有第二級毒品，處拘役參拾日，如易科罰金，以新臺幣壹仟元折算壹日。扣案第二級毒品大麻壹包（驗餘淨重零點柒伍參肆公克），沒收銷燬之。  4 事實欄一、 ㈣之部分 邱勝翔販賣第二級毒品，處有期徒刑柒年貳月。扣案之蘋果廠牌黑色行動電話壹支（搭配門號○○○○○○○○○○號SIM卡壹張）、電子磅秤壹臺、販賣毒品所得新臺幣參仟貳佰元，均沒收。  陳欣妤持有第二級毒品，處拘役參拾日，如易科罰金，以新臺幣壹仟元折算壹日。扣案第二級毒品大麻壹包（驗餘淨重壹點捌貳陸柒公克），沒收銷燬之。 5 事實欄一、 ㈤之部分 邱勝翔販賣第二級毒品未遂，處有期徒刑貳年拾月。扣案第二級毒品大麻壹包（驗餘淨重肆拾點玖玖公克）沒收銷燬之；扣案之蘋果廠牌黑色行動電話壹支（搭配門號○○○○○○○○○○號SIM卡壹張）、電子磅秤壹臺，均沒收。  6 事實欄一、 ㈥之部分 邱勝翔意圖供製造毒品之用而栽種大麻，處有期徒刑壹年玖月。扣案之大麻活株壹株、大麻阡插株肆株、黑色LED燈組壹組、銀色LED燈組壹組、LED燈條壹綑、灑水器壹個、遮光布壹張、定時器壹個，均沒收。